臺灣桃園地方法院刑事判決　　　　　　 100年度侵訴字第21號
公　訴　人　臺灣桃園地方法院檢察署檢察官
被　　　告　林建彰
選任辯護人　邱英豪律師
　　　　　　王道光律師
　　　　　　賴彌鼎律師
上列被告因妨害性自主案件，經檢察官提起公訴（99年度偵字第
19905號），本院判決如下：
    主  文
林建彰犯乘機性交罪，處有期徒刑參年貳月。
    事  實
一、林建彰與代號0000-0000 之女子（真實姓名年籍詳卷，已成
    年，下稱A 女）係大學同學及朋友，林建彰因愛慕A 女進而
    追求，彼此熟識，惟2 人尚未成為男女朋友。於民國99年5
    月9 日晚間，林建彰、A 女與友人林盈秀等相約在位於桃園
    縣中壢市○○○街之居酒屋聚餐，結束後眾人繼續前往KTV
    一同唱歌，過程中A 女飲用酒類過量，至翌（10）日凌晨3
    時許，眾人結束活動散去之際，林建彰見A 女已不勝酒力，
    便帶同A 女前往位於桃園縣中壢市○○路75號之摩斯汽車旅
    館，並進入該旅館816 號房內，林建彰見A 女因不勝酒力，
    意識不清，竟基於乘機性交之犯意，乘A 女酒醉、不能抗拒
    之際，在上開房間內床上，褪去A 女所著衣物後，即以其生
    殖器插入A 女陰道之方式性交得逞。嗣A 女於同日上午8 時
    許清醒後，發覺下半身赤裸報警處理，經警追查始悉上情。
二、案經A 女訴由桃園縣政府警察局報告臺灣桃園地方法院檢察
    署檢察官偵查後起訴。
    理  由
一、按被告以外之人於審判外之陳述，雖不符刑事訴訟法第159
    條之1 至第159 條之4 之規定，而經當事人於審判程序同意
    作為證據，法院審酌該言詞陳述或書面陳述作成時之情況，
    認為適當者，亦得為證據。當事人、代理人或辯護人於法院
    調查證據時，知有第159 條第1 項不得為證據之情形，而未
    於言詞辯論終結前聲明異議者，視為有前項之同意，刑事訴
    訟法第159 條之5 定有明文。查本件被告及辯護人於言詞辯
    論終結前，對於下述本院採為認定犯罪事實依據之各項供述
    證據之證據能力，均未聲明異議，復經本院於審理時逐一提
    示予被告表示意見，本院審酌該等供述證據之取得過程並無
    瑕疵，與本案待證事實間復具有相當之關聯性，以之為本案
    證據並無不當，自得採為本件認定事實之基礎，合先敘明。
二、訊據被告林建彰固坦認前揭其與A 女一同前往汽車旅館並於
    汽車旅館房間內性交等情，惟否認乘機性交之犯行，辯稱：
    案發前2 人交往密切，亦有一同前往汽車旅館之先例，本案
    彼此相偕至汽車旅館進而性交，已獲A 女同意云云。辯護人
    則另辯稱：A 女指訴並不可信，且A 女事後藉機索賠調高賠
    償金額，動機可疑，被告確屬無辜等語。經查：
  (一)上揭事實業經證人A 女於本院審理時證述明確，並有證人即
    當晚參與聚會之友人林盈秀於審理時之證詞可憑，並有住房
    旅客表、巡房表、汽車旅館交易明細及簡訊內容下載書面可
    憑，復有刑案現場照片可佐，且被告亦自承前揭與A 女在汽
    車旅館房內性交等情，堪以認定。
  (二)被告雖以前詞置辯，惟被告所辯與證人A 女之證詞不符，且
    參以證人林盈秀於審理時之證詞及被告於案發後寄發簡訊予
    A 女之內容以觀，A 女當時確已酒醉無訛，且被告於本院審
    理時亦自承其帶同A 女至汽車旅館前未得A 女同意，當時其
    與A 女均喝醉了，A 女沒有明示同意性交，A 女曾告知其彼
    此還不是男女朋友等情無訛，有本院審判筆錄可憑（見本院
    卷第85頁），益見被告所辯應非實情，自難採信；反觀證人
    A 女之證詞，其就眾人聚會經過、飲酒、之後失去意識及酒
    醒後發覺遭性侵等節所為之證詞，與其於警詢、偵查時之指
    訴相較，亦無何矛盾或不符常情之處，自屬可信。至辯護人
    前揭所辯則與前開事證不合，且以本案情節而論，A 女並非
    夥同友人於案發前後在現場守候被告，與一般俗稱「仙人跳
    」之詐財行為不同，衡以一般刑事糾紛之賠償洽談而論，若
    無其他違法行徑，僅雙方無法達成賠償金額一致之合意，只
    能解為被害人行使權利之意願，辯護人以此質疑A 女之證詞
    ，應係誤會。本案事證明確，被告犯行堪以認定，應依法論
    科。
三、按刑法第221 條第1 項之強制性交罪與同法第225 條第1 項
    之乘機性交罪，其主要區別在於犯人是否施用強制力及被害
    人不能抗拒之原因如何造成，為其判別之標準。如被害人不
    能抗拒之原因，為犯人所故意造成者，應成立強制性交罪，
    如被害人不能抗拒之原因，非出於犯人所為，且無共犯關係
    之情形，僅於被害人心神喪失或其他相類之情形不能抗拒時
    ，犯人乘此時機以行姦淫行為者，則應依乘機性交罪論處。
    本件被告係趁A 女酒醉意識不清之際，在汽車旅館房間內對
    A 女性交得逞，而A 女酒醉意識不清之情狀，係依其自由意
    思決定飲酒後所致，並非被告以故意行為造成，又A 女係因
    酒醉而意識不清，處於相類於精神障礙不能抗拒之情形，是
    核被告所為，係犯刑法第225 條第1 項之乘機性交罪。爰審
    酌被告犯罪動機、目的、手段，所為對告訴人造成一定傷害
    ，告訴人並未原諒被告，並審酌被告素行狀況良好及犯後態
    度尚佳等一切情狀，量處如主文所示之刑。
據上論斷，應依刑事訴訟法第299條第1項前段，刑法第225條第1
項，判決如主文。 
本案經檢察官張聰耀到庭執行職務。 
中    華    民    國   100    年    12    月    14    日
              刑事第十三庭審判長法  官  蔡虔霖
                                法  官  張宏任
                                法  官  陳正昇
以上正本證明與原本無異。
如不服本判決應於收受判決後10日內向本院提出上訴書狀，並應
敘述具體理由。其未敘述上訴理由者，應於上訴期間屆滿後20日
內向本院補提理由書(均須按他造當事人之人數附繕本)「切勿逕
送上級法院」。 
                                書記官  陳雅婷
中    華    民    國   100    年    12    月    14    日
附錄本案論罪科刑依據之法條：
中華民國刑法第225條
（乘機性交猥褻罪）
對於男女利用其精神、身體障礙、心智缺陷或其他相類之情形，
不能或不知抗拒而為性交者，處 3 年以上 10 年以下有期徒刑
。
對於男女利用其精神、身體障礙、心智缺陷或其他相類之情形，
不能或不知抗拒而為猥褻之行為者，處 6 月以上 5 年以下有期
徒刑。
第 1 項之未遂犯罰之。